【裁判字號】    99,易,155
【裁判日期】    990628
【裁判案由】    竊盜等
【裁判全文】
臺灣基隆地方法院刑事判決              99年度易字第155號
公  訴  人  臺灣基隆地方法院檢察署檢察官
被      告  丙○○
上列被告因竊盜等案件，經檢察官提起公訴（99年度偵字第224
、1234號），本院判決如下：
    主  文
丙○○共同無故侵入他人建築物及附連圍繞之土地，累犯，處拘
役肆拾日，如易科罰金以新台幣壹仟元折算壹日；又共同踰越其
他安全設備攜帶兇器竊盜，未遂，累犯，處有期徒刑肆月，如易
科罰金以新台幣壹仟元折算壹日。扣案之扳手壹支、折疊刀壹支
、手套壹組均沒收。
其餘被訴毀損部分無罪。
    事  實
一、丙○○前因施用毒品案件，經本院於民國90年9月4日以90年
    度基簡字第433號判處有期徒刑5月確定；另因強盜案件，經
    臺灣高等法院於91年6月13日以90年度上更一字第1053號判
    決應執行有期徒刑7年確定；上開二案經臺灣高等法院以91
    年度聲字第904號裁定應執行有期徒刑7年4月確定，再於96
    年9月17日經本院以96年度聲減字第1403號裁定減為有期徒
    刑7年2月確定，於97年12月5日假釋出監，於98年9月15日保
    護管束期間期滿未經撤銷假釋，其未執行之刑以已執行論而
    執行完畢。
二、詎丙○○與甲○○（由本院審理中）共同基於意圖為自己不
    法所有之犯意聯絡，於99年3月2日凌晨3時許，由甲○○駕
    駛車號5H-1389號自小客車搭載丙○○外出，行經基隆市○○○○道附近，因見基隆市○○區○路七堵車站旅客廊道之
    封閉工地圍籬有一處縫隙，隨由丙○○提議進入工地內隨機
    行竊，甲○○則攜帶足供凶器之用之打火機彈簧刀、活動扳
    手在身上，將圍籬縫隙以手扳開足供一人穿越，與丙○○一
    同攜帶手套，由丙○○手提照明燈從鐵片縫隙鑽入工地，以
    此方式踰越其他安全設備而進入工地內建築物中搜尋可資變
    賣之財物及建材。惟在器材室內竊取建材過程中，因觸及保
    全系統而發出警報，2人遂丟下照明燈落荒而逃，因此而竊
    盜未遂。適鐵路警察局員警該日始終均在外觀察埋伏守候，
    甲○○與丙○○甫離開工地，即為警逮捕，並通知工地管理
    人員乙○○。
三、案經鐵路警察局第一警務反報告暨乙○○訴由臺灣基隆地方
    法院檢察署檢察官偵查起訴。
    理  由
壹、有罪部分：
一、訊據被告丙○○雖自承其未經許可，自圍籬鐵片縫隙進入七
    堵車站旅客廊道工地內等情，惟矢口否認有行竊之犯行，辯
    稱：「伊進入工地是為了小便，手上沒有拿照明燈，也不知
    道甲○○是打算進入工地行竊。」云云。然查：
  (一)被告甲○○於偵查及本院審理時均坦承：「當晚是丙○○約
    伊外出，伊開車載丙○○行經該工地，因見工地圍籬有縫隙
    ，丙○○提議進入有無東西可拿，2人即由圍籬縫隙進入工
    地內，伊戴手套拿打火機照明，丙○○也戴手套拿照明燈走
    在前面，伊隨身有帶彈簧刀、活動扳手，入內後沒有看見可
    以拿的東西就離去。因為裡面很黑，所以行走時會碰到放置
    該處的物品而發出聲響，並沒有破壞任何東西，門鎖及剪斷
    的電纜線均非伊等所為。」等語（見99年度偵字第1234號卷
    第12-16、78-80頁，本院99年5月17日審判筆錄）綦詳，核
    與證人陳錡峰即查獲員警於偵查時證述：「之前該工地曾經
    報案，所以99年2月23日就開始埋伏，在對面大樓監控。99
    年3月2日凌晨1時許，發現丙○○、甲○○從自治街的隧道
    走出來，站在鐵廠圍籬旁左右觀看，看了約1分鐘，就扳開
    鐵皮圍籬進入圍籬裡面，有看到2人中有1人戴手套。他們進
    去後我就通知支援警力，支援警力到場後就在隧道口等，等
    了十幾分鐘有聽到敲打聲，員警繼續在現場等，約一個小時
    左右突然聽到裡面的警報器在叫，過了十幾分鐘他們2人跑
    出來，丙○○手上戴手套、甲○○手套插在右後褲袋，他們
    沒有帶電線出來，員警上前表明身分逮捕，他們就丟下探照
    燈、帽子。」等語（同上偵卷第100頁）、及被害人即證人
    乙○○於偵查時證稱：「工地建材間有保全設備，警方通知
    到工地時，建築物內器材間之門鎖遭破壞、工地圍籬鐵片遭
    扳開，之前遭竊過許多次，不能確定是否是這次遭竊所致。
    」等語（同上偵卷第99-101頁）大致相符，並有被告甲○○
    、丙○○持用之手套、彈簧刀、活動扳手扣案，及案發現場
    拍攝之被告作案用帽子、照明設備等物可憑，堪認被告甲○○前開供述內容屬實，可以採信。
  (二)被告丙○○與甲○○2人大費周章扳開圍牆進入工地，時間
    極長，又深夜頭戴帽子，攜帶照明設備及手套，非僅單純僅
    為上廁所之目的；況且被告2人在工地內偶有發出敲打聲響
    ，並進而因誤觸器材室內保全系統發出警報始離開工地，離
    去前因慌張而遺落帽子、照明設備等物，顯然渠等在工地停
    留期間應有著手竊取建材之犯行，被告丙○○辯稱係為小解
    云云，顯與常情相悖，不足採信。
  (三)綜上，被告丙○○無故侵入他人建築物及加重竊盜犯行明確
    ，應依法論科。
二、論罪與科刑：
  被告丙○○所為，係犯刑法306條無故侵入他人建築物及附連
  圍繞土地罪、第321條第1項第2款、第3款及第2項踰越其他安
  全設備攜帶兇器竊盜未遂罪。被告丙○○與甲○○2人，就上
  開犯行有犯意之聯絡與行為之分擔，為共同正犯。被告有事實
  欄所載有期徒刑執行完畢之情形，有臺灣高等法院被告前案紀
  錄表在卷可佐，其於5年內故意再犯本件有期徒刑以上之罪，
  為累犯，應加重其刑。其所犯上開數罪，行為殊異，罪名不同
  ，應分論併罰。爰審酌被告犯罪之動機、目的係為拿取不法之
  財物、竟於夜間侵入他人工地行竊之手段、對一般人財物之損
  害非輕、其犯後猶否認犯行之態度等一切情狀，分別量處如主
  文所示之刑，並均諭知易科罰金之折算標準。扣案扳手、折疊
  刀各1支為被告甲○○所有、手套1組為被告丙○○所有之物，
  均供本案竊盜犯罪所用之物，均依法宣告沒收。至於鐵鎚、鋼
  鋸各1支，玻璃吸食器1支、安非他命殘渣袋1包雖為被告甲○○所有之物，但係在其駕駛之車號5H-1389號自小客車內查扣
  ，與本案竊盜無涉，均不予宣告沒收。
貳、無罪部分：
一、公訴意旨另以：被告丙○○與甲○○基於犯意聯絡，於99年
    3月2日3時許，由甲○○駕車搭載丙○○，前往基隆市○○
    區○路七堵車站旅客廊道之封閉工地，從鐵片縫隙鑽入工地
    ，繼之進入工地內建築物中搜尋財物及建材。過程中將基於
    毀損之故意破壞毀損建築物內器材間之門鎖，惟在器材室內
    竊取建材過程中，因觸及保全系統而發出警報，2人遂丟下
    照明燈落荒而逃。因認被告丙○○涉犯刑法第354條毀損罪
    嫌。
二、按犯罪事實，應依證據認定之，無證據不得推定其犯罪事實
    ；不能證明被告犯罪者，應諭知無罪之判決，刑事訴訟法第
    154條第2項、第301條第1項分別定有明文；而事實之認定，
    應憑證據，如未能發現相當證據，或證據不足以證明，自不
    能以推測或擬制之方法，為裁判基礎；倘積極證據不足為不
    利於被告事實之認定，即應為有利於被告之認定，更不必有
    何有利之證據（最高法院40年臺上字第86號、30年上字第81
    6號判例意旨參照）。
三、公訴意旨認被告丙○○涉有上揭罪嫌，無非係以證人陳錡峰
    、乙○○所述內容，及現場查扣之手套、彈簧刀、活動扳手
    照明設備等物，與案發現場照片為其主要論據。訊據被告丙○○堅決否認有毀損工地器材間之門鎖等情，辯稱：伊只是
    去工地內小解云云。
四、經查，現場雖遺有3組遭破壞之防火門把及門鎖等物，此有
    現場照片為證，然訊據被告丙○○、甲○○均堅決否認有破
    壞門鎖之事實，被告甲○○辯稱：「工地內很黑，行走時會
    踼到東西發出聲響。」云云，依證人證人乙○○於偵查時證
    稱：「工地器材間之門鎖遭破壞，但之前遭竊過許多次，不
    能確定是否是這次遭竊所致。」等語（同上偵卷第99-101頁
    ），尚無法證明上開防火門把及門鎖係此次遭被告丙○○等
    人破壞所致亦有可能係遭他人毀損；又證人陳錡峰於偵查時
    雖證述：「99年3月2日凌晨1時許，發現丙○○、甲○○扳
    開鐵皮圍籬進入圍籬裡面，等了十幾分鐘有聽到敲打聲，約
    一個小時左右突然聽到裡面的警報器在叫，過了十幾分鐘他
    們2人跑出來，沒有帶電線等物出來。」等語（同上偵卷第
    100頁），雖證人陳錡峰證稱有聽到敲打的聲音，但究竟是
    被告2人在工地內刻意破壞防火門把及門鎖所致，或如被告
    甲○○所辯因踼到東西發出聲響所致，即無從判定，尚難僅
    憑證人陳錡峰上開證詞即遽以推論防火門把及門鎖遭被告2
    人毀損之犯行。綜上，雖被告丙○○辯稱至工地小解云云，
    不足採信，已如前述，但因查無其他積極之證據，足證被告
    涉犯公訴人所指上開犯罪，衡諸首開法條及判例要旨，自應
    就毀損部分為被告丙○○無罪之諭知。
據上論斷，應依刑事訴訟法第284條之1、第299條第1項前段、第
301條第1項，刑法第28條、第306條、第321條第1項第2款、第3
款、第2項、第47條第1項、第51條第10款、第41條笫1項前段、
第38條第1項第2款，刑法施行法第1條之1，判決如主文。
本案經檢察官丁○○到庭執行職務。
中    華    民    國    99    年    6     月    28    日
                  刑事第四庭法  官    何怡穎
以上正本證明與原本無異。
如不服本判決應於收受送達後10日內向本院提出上訴書狀，並應
敘述具體理由；其未敘述上訴理由者，應於上訴期間屆滿後20日
內向本院補提理由書(均須按他造當事人之人數附繕本)「切勿逕
送上級法院」。
中    華    民    國    99    年    6     月    28    日
                            書記官    翁其良
附錄論罪法條：
刑法第306條
無故侵入他人住宅、建築物或附連圍繞之土地或船艦者，處1年
以下有期徒刑、拘役或 3 百元以下罰金。
無故隱匿其內，或受退去之要求而仍留滯者，亦同。
刑法第321條
犯竊盜罪而有左列情形之一者，處6月以上、5年以下有期徒刑：
一  於夜間侵入住宅或有人居住之建築物、船艦或隱匿其內而犯
    之者。
二  毀越門扇、牆垣或其他安全設備而犯之者。
三  攜帶兇器而犯之者。
四  結夥三人以上而犯之者。
五  乘火災、水災或其他災害之際而犯之者。
六  在車站或埠頭而犯之者。
前項之未遂犯罰之。

司法院資訊處製作；財團法人民間司法改革基金會備份。
